【裁判字號】    89,交訴,91
【裁判日期】    890425
【裁判案由】    過失致死
【裁判全文】
臺灣臺南地方法院刑事判決                          八十九年度交訴字第九一號
    公  訴  人  臺灣台南地方法院檢察署檢察官
    被      告  甲○○
右列被告因過失致死案件，經檢察官提起公訴（八十九年度偵字第二一０六號)，本
院判決如左：
    主  文
甲○○因過失致人於死，處有期徒刑拾月。緩刑貳年。
    事  實
一、甲○○於民國八十八年十一月十八日上午七時十分許，駕駛車牌號碼ＴＱ—九０
    六０號自小貨車，沿台南市○○路東向西方向行駛，其原應注意汽車行進中駕駛
    人應注意車前狀況，隨時採取必要安全措施。且行車速度，應依交通標誌之規定
    行之，而依當時天候、路況等情形又無不能注意之情事，竟疏於注意及此，而貿
    然於限速四十公里之公學路上，以時速四十公里至五十公里間之速度超速行駛，
    迨行駛至公學路二段二七五巷前無號誌之岔路口前，適有鄭玉葉由公學路二段二
    七五巷對面之小徑拉手推車徒步行走欲穿越馬路時，亦未注意左右來車，致甲○
    ○猝見鄭玉葉時緊急煞車閃避不及，因而撞上鄭玉葉，鄭玉葉跘跌於地，造成顱
    內出血經送醫後不治死亡。車禍事故發生後，甲○○主動報警，並向警員報告車
    禍經過，在警員尚不知何人為肇事車輛之駕駛人前自首犯行，接受裁判。
二、案經台灣台南地方法院檢察署檢察官據報相驗自動檢舉偵查起訴。
    理  由
一、訊據被告甲○○對於在右開時、地駕駛汽車肇事之事實固供承不諱，惟矢口否認
    有過失犯行，辯稱：伊當時開車速度頂多是四十公里，且該處有一棵闊葉樹，被
    害人又是突然衝出來，伊沒有辦法反應，本件車禍伊應該沒有過失云云。經查，
    右揭事實業據被害人之子乙○○指訴綦詳，且被告於檢察官相驗時亦自承：當天
    開車速度約四、五十公里，、、、因為那邊平日無人出入所以比較沒有注意到等
    語（詳八十八年十一月十九日偵訊筆錄），足見被告當天開車速度確實過快，且
    未注意車前狀況，導致車禍之發生，況且被害人為八十二歲之老婦，有年籍在卷
    可稽，又推拉一部載了雜物之手推車，有車禍現場遺留手推車之照片五幀附卷足
    參，依當時情況，被害人縱然於通過馬路時疏未注意左右來車，其速度尚不至於
    快到被告無法反應之程度。按駕駛人應注意車前狀況，隨時採取必要安全措施且
    行車速度應依標誌之規定。道路交通安全規則第九十四條第三項、九十三條第一
    項定有明文。依附卷之交通事故調查報告表及車禍現場照片所示，本件肇事時、
    天候晴、日照光線充足，路面為柏油路，無障礙路況良好。則肇事彼時，被告亦
    無不能注意之情事。竟疏未注意及此，而貿然超速前行致煞車不及撞及鄭玉葉。
    可証被告之駕車失當行為，確有過失，參諸台灣省台南區車輛行車事故鑑定委員
    會鑑定意見亦同此認定，有該會鑑定書一份附卷可憑，被告辯稱無過失云云，顯
    係卸責之詞，委無足採。另本件車禍被害人鄭玉葉因車禍受傷死亡，亦經檢察官
    督同檢驗員相驗屬實，製有相驗筆錄、相驗屍體證明書、驗斷書在卷可憑。被告
    過失駕車肇事行為，與被害人之死亡結果間，自有相當因果關係。本件事證已臻
    明確，被告過失之犯行，洵堪認定。另被告在肇事後，主動報警，並向警員自首
    之事實，亦經負責訊問之警員記載於被告之警訊筆錄中，有警訊筆錄在卷可按。
二、核被告所為，係犯刑法第二百七十六條第一項之過失致死罪。又其肇事後未被有
    偵查權之公務員或機關發覺其為犯嫌前，留在事故現場向到場處理之警員自承犯
    行，進而接受裁判，合乎自首之要件，應依刑法第六十二條前段減輕其刑。爰審
    酌被告之品行、應負過失責任之程度、造成被害人死亡之結果、肇事後已與被害
    人家屬達成民事上之和解，有和解書影本一紙附卷足參等一切情狀，量處有期徒
    刑十月，以資懲儆。末查被告素行良好，並無前科，此有本院被告全國前案紀錄
    表一紙在卷可稽，其因一時疏忽肇事，事後態度良好，且已與被害人家屬達成和
    解，被告經此教訓，當能知所警惕，信無再犯之虞，本院因認對被告所宣告之刑
    以暫不執行為適當，爰併宣告緩刑二年，用昭自新，並觀後效。
據上論斷應依刑事訴訟法第二百九十九條第一項前段，刑法第二百七十六條第一項，
第六十二條前段，第七十四條第一款，罰金罰鍰提高標準條例第一條前段，判決如主
文。
本案經檢察官吳岳輝到庭執行職務。
中    華    民    國      八十九      年      四      月      二十五    日
                                臺灣臺南地方法院交通法庭
                                      法  官  黃  光  進
右正本證明與原本無異。
如不服本判決，應於判決送達後十日內向本院提出上訴狀( 應附繕本 )。
                                      書記官  胡  美  娟
中    華    民    國      八十九      年      四      月      二十五    日
附錄本案論罪科刑法條全文
刑法第二百七十六條第一項：
因過失致人於死者，處二年以下有期徒刑、拘役或二千元以下罰金。


司法院資訊處製作；財團法人民間司法改革基金會備份。
